【裁判字號】    89,裁,274
【裁判日期】    890302
【裁判案由】    贈與稅
【裁判全文】
行  政  法  院  裁  定                            八十九年度裁字第二七四號
    原      告  乙○○
                          送達.
                              .
    被      告  財政部臺北市國稅局
右當事人間因贈與稅事件，原告不服行政院中華民國八十七年十二月十八日台八十七
訴字第六二二二七號再訴願決定，提起行政訴訟。本院裁定如左︰
    主  文
原告之訴駁回。
    理  由
按納稅義務人對於核定稅捐之處分如有不服，依核定稅額通知書所載有應納稅額或應
補徵稅額者，應於繳款書送達後，於繳納期間屆滿翌日起算三十日內，依規定格式，
明理由，連同證明文件，申請復查。滯納金、利息、滯報金、怠報金、短估金及罰
鍰，除本法另有規定者外，準用本法有關稅捐之規定，為行為時稅捐稽徵法第三十五
條第一項第一款及第四十九條前段所規定。本件原告於八十年二月一日自其台北市第
九信用合作社儲蓄部帳戶提領新台幣（下同）三二、○○○、○○○元，分別轉存其
子女鄭錦秀、鄭錦華、鄭錦錚及鄭錦鳳之帳戶（鄭錦秀為二、○○○、○○○元，其
餘三人各一○、○○○、○○○元），未依規定於贈與日起三十日內辦理贈與稅申報
。嗣原告於八十四年八月七日（調查基準日前）具函自動補報鄭錦華、鄭錦錚、鄭錦
鳳名下之三○、○○○、○○○元，經被告核定贈與總額為三二、○○○、○○○元
，應納贈與稅額一○、六六八、七五○元，自動補報加計利息四、四五一、一五二元
，並以其漏報贈與額二、○○○、○○○元，依行為時遺產及贈與稅法第四十四條規
定，按所漏稅額九二、五○○元處以一倍之罰鍰九二、五○○元。原告不服，就贈與
稅本稅及罰鍰部分申請復查結果未獲變更。原告仍不服，於八十五年十二月三十一日
就贈與稅本稅、罰鍰及自動補報加計利息部分，向財政部提起訴願，經財政部台財訴
字第八六○○三三二六七號訴願決定，就贈與稅本稅、罰鍰部分訴願駁回，關於自動
補報加計利息部分則移由被告按復查程序辦理。案經被告就自動補報加計利息部分復
查決定，以本件原告因贈與稅事件經被告發單課徵，繳納期間自八十五年七月二十六
日起至八十五年九月二十五日止，原告申請復查之三十日不變期間應自八十五年九月
二十六日起算，至八十五年十月二十五日屆滿，因逢假日順延至八十五年十月二十八
日，而原告原申請復查時（八十五年十月二十一日），僅就贈與稅本稅及罰鍰部分申
請復查，並未就自動補報加計利息部分申請復查，其嗣後於八十五年十二月三十一日
訴願階段方對自動補報加計利息部分爭執，已逾申請復查之三十日不變期間，程序不
合，應不予受理，乃駁回其復查之申請，一再訴願決定遞自程序上予以駁回，揆諸首
揭規定，均無不合。其對已確定之行政處分提起行政訴訟，即為法所不許，應予駁回
。又原告所稱並未就自動補報加計利息部分申請復查，亦未就該部分提起訴願一節，
經查原告係於八十五年十二月三十一日提起訴願，其訴願書事實欄確有記載「．．．
．．為由而核課訴願人贈與稅一○、六六八、七五○元，並加計利息四、四五一、一
五二元，殊與事實相違，於法不合，令訴願人不服，故依法提起訴願，請撤銷原處分
」等語，有訴願書影本附卷可稽，是原告確有就自動補報加計利息部分提起訴願，附
此明。末以原告起訴既非合法，其實體上之主張毋庸審究，併此明。
據上論結，本件原告之訴為不合法，爰依行政訴訟法第十四條第一項，裁定如主文。
中    華    民    國     八十九      年      三      月       二        日
                    行 政 法 院 第 三 庭
                                審 判 長 評  事      鄭  淑  貞
                                         評  事      吳  明  鴻
                                         評  事      陳  光  秀
                                         評  事      林  家  惠
                                         評  事      徐  瑞  晃
右  正  本  證  明  與  原  本  無  異
                                         法院書記官  阮  桂  芬
中    華    民    國     八十九      年      三      月       二        日


司法院資訊處製作；財團法人民間司法改革基金會備份。
